臺灣高等法院高雄分院民事判決　　　　　96年度訴易字第17號
原　　　告　 乙○○
兼訴訟代理人 甲○○
被　　　告　 戊○○
訴訟代理人 　丙○○
　　　　　 　丁　○
上列當事人間請求損害賠償事件，原告於刑事訴訟程序提起附帶
民事訴訟（本院96年度附民字第16號），經本院刑事庭裁定移送
前來，本院於96年11月7日言詞辯論終結，判決如下：
    主      文
原告之訴駁回。
訴訟費用由原告負擔。
    事實及理由
一、原告主張：緣被告之女友有身孕，而被告並無工作，缺乏經
    濟來源，沒錢租屋及供日常開銷，遂於民國91年7 月17日晚
    間前往原告之女王承薇在高雄縣鳳山市住處向王承薇借錢花
    用，王承薇遂於同年月18日離家，並使用原告之提款卡提領
    金錢供3 人在外住宿及日常生活之用，而脫離原告之監護，
    迄同年8 月底，經警協助尋獲，王承薇離家時未滿16歲，原
    與原告同住並由原告行使監護權，離家期間，原告心急如焚
    ，原告自91年7 月19日起至同年8 月31日，因奔波於高雄縣
    市各處尋覓女兒而無法工作，被告應賠償原告2 人薪資損失
    各新台幣（下同）5 萬元，又被告之行為已侵害原告乙○○
    之監護權，使原告乙○○受有精神上痛苦，被告應賠償原告
    乙○○精神慰藉金20萬元等情，爰依民法第184 條、第195
    條之規定，於本院聲明：(一)被告應給付原告甲○○5 萬元、
    給付原告乙○○25萬元。(二)訴訟費用由被告負擔。
二、被告則以：本件原告之請求權已罹於2 年時效而消滅，原告
    請求無理由等語，資為抗辯，並於本院聲明：(一)原告之訴駁
    回。(二)訴訟費用由原告負擔。
三、兩造不爭執事項：
  (一)王承薇為原告之女兒。被告於91年7 月間因和誘未滿16歲之
    女子王承薇脫離家庭，經本院95年度上更(一)字第300 號判決
    處有期徒刑1 年，現上訴最高法院中，尚未確定。
  (二)原告甲○○曾於92年9 月15日訴請被告戊○○及訴外人即被
    告父母蔡文宗、丙○○賠償精神慰藉金，經台灣高雄地方法
    院（下稱高雄地院）93年度簡上字第59號和解在案，和解內
    容為戊○○、蔡文宗、丙○○願連帶給付原告甲○○8 萬元
    ，並已給付完畢。
四、本件茲應審究者為被告抗辯原告請求權已罹於2 年時效而消
    滅，不得再請求，是否有理？經查：
  (一)按因侵權行為所生之損害賠償請求權，自請求權人知有損害
    及賠償義務人時起，2 年間不行使而消滅，民法第197 條第
    1 項前段定有明文。
  (二)查原告之女王承薇係於91年7 月18日離家脫離原告之監護，
    同年8 月底經警協助尋獲，王承薇於同年9 月1 日返家之事
    實，已據原告甲○○於高雄地院92年度訴字第28號刑事審理
    時陳稱：「（問：王承薇何時返家？）91年9 月1 日。而且
    這段過程都沒有跟家裡聯絡，我看了提款卡錄影帶之後才知
    道他們在一起」、「（問：9 月1 日王承薇如何返家？）…
    …之後我報案擄人勒贖，然後訴外人即另案被告黃詩雯在91
    年8 月底返家，我向他們質問，他們一開始不承認和王承薇
    在一起，後來我跟他說我在提款機的錄影帶看見你們，……
    後來警方向他們2 人詢問，他們才承認他們3 人在外面租房
    子住，之後警察才去七賢三路把王承薇帶回來」等語（該卷
    第24 頁） ，再觀之原告於本院陳稱：我女兒在91年7 月18
    日就開始失蹤，我和我太太在91年7 、8 月間有一整個月分
    頭去找女兒都沒上班，所以請求91年7 月19日起至年8 月31
    日的薪資損失等語（本院卷第29、40頁），足見原告2 人於
    91年9 月1 日起即已知有損害及賠償義務人，至96年2 月7
    日始提起本件訴訟，有其刑事附帶民事起訴狀可稽，依前揭
    法條規定，原告因侵權行為所生之損害賠償請求權，已因2
    年間不行使而消滅。從而，被告抗辯原告請求權已罹於2 年
    時效而消滅，不得再請求，自屬有據。
五、綜上所述，原告依侵權行為之法律關係，請求被告給付原告
    甲○○5 萬元、給付原告乙○○25萬元，均為無理由，應予
    駁回。
六、據上論結，本件原告之訴為無理由，依民事訴訟法第78條、
    第85條第1 項前段，判決如主文。
中　　華　　民　　國　　96　　年　　11　　月　　21　　日
                            民事第五庭
                                審判長法官  蔡明宛
                                法      官  魏式璧
                                法      官  曾錦昌
以上正本證明與原本無異。
本件不得上訴。
中　　華　　民　　國　　96　　年　　11　　月　　21　　日
                                書  記  官  郭蘭蕙
